臺灣臺北地方法院刑事判決　　　　　　　 94年度易字第482號
公　訴　人　臺灣臺北地方法院檢察署檢察官
被　　　告　甲○○
選任辯護人　李在琦律師
上列被告因違反商標法等案件，經檢察官提起公訴（93年度偵緝
字第1668號、93年度偵字第20531號），本院判決如下：
    主  文
甲○○共同連續行使偽造私文書，足以生損害於他人，處有期徒
刑陸月，如易科罰金，以參佰元折算壹日。扣案之仿冒商標之衣
服貳拾玖件均沒收。
    事  實
一、甲○○明知如附表所示之「Black & White」及「黑白狗圖
    形」商標（下稱黑白狗商標）業經英商詹姆斯勃查南有限公
    司向經濟部中央標準局（已改制為智慧財產局）申請核准註
    冊，嗣後移轉與英商聯合釀酒及葡萄酒廠有限公司，再授權
    日商三井物產株式會社於臺灣取得商標專用權，得使用於衣
    服及不屬別類之衣著，現仍在商標專用期間，且授權協辰股
    份有限公司（設於臺北市中山區○○○路○段1號1樓，下稱
    協辰公司）取得臺灣地區銷售專屬代理權，且明知未經商標
    權人授權，不得擅自在同一商品使用相同或近似商標之圖樣
    ，亦曾因其妻嚴鳳英販賣仿冒「Black & White」商標之衣
    服（外套、背心、套頭毛衣、休閒服）於民國90年1月間為
    警查獲一事，而代為出面與協辰公司總經理丁○○洽談和解
    事宜，復曾因林恆德違反商標法案件（臺灣桃園地方法院92
    年度易字第292號）出面談判，亦明知日商三井物產株式會
    社不曾同意、允許其使用上開商標，竟於91年3月間成立與
    協辰公司名稱相似之協成利國際有限公司（設於臺北市○○
    區○○街11號2樓之1，以下簡稱協成利公司），並與該公司
    業務人員李清固（改名丙○○，以下以丙○○稱之）一同前
    往臺北縣八里鄉○○村○○路○段376號欣萬實業有限公司（
    以下簡稱欣萬公司），向不知情之欣萬公司負責人乙○○佯
    稱，協成利公司係黑白狗商標之代理商，並由丙○○出示印
    有黑白狗商標圖形、協成利國際有限公司、李清固及公司住
    址、電話、傳真號碼等文字之名片予乙○○，訂製附有黑白
    狗商標之服飾共計600件（此部分業經前案93年1月15日92
    年度簡字第2968號判決有期徒刑四月，已為前案判決效力所
    及，詳如後述）後，乙○○因而認為協成利公司確為黑白狗
    商標之代理商，乃向甲○○請求授權。甲○○明知自己未取
    得黑白狗商標之代理權，竟另行起意，基於意圖為自己不法
    所有之犯意，同意乙○○之請求並提出授權條件，不知情之
    乙○○乃將甲○○所提出之條件寫成「商標授權合約書」，
    並於91年4月9日前往協成利公司，在上揭協成利公司內與甲○○簽訂「商標授權合約書」，約定：由協成利公司授權欣
    萬公司生產製造、行銷廣告，並同意欣萬公司使用「Black
    & White」商標、品牌，類別為中央標準24條第40類高爾夫
    衫、褲、絲光棉等，欣萬公司生產數量產品需回報協成利公
    司，由協成利公司提供商標、吊牌、扣子等，協成利公司所
    提供之商標、吊牌，欣萬公司不得使用於非授權之商品上，
    違者願負法律權責，欣萬公司生產當季總數30﹪由協成利公
    司以成本價加10﹪承購回，權利金以產品標價五折的6%計算
    ，商標授權期間為91年8月1日至96年7月31日等事項，乙○○因而陷於錯誤，當場交付帳號000000000號、票號FA00000
    00號、付款人為八里農會、票面金額新臺幣（下同）20萬元
    、發票日91年8月31日之支票1紙予甲○○，作為簽約金，且
    由在場之丙○○擔任見證人。嗣甲○○另因向乙○○調現10
    萬元而將上揭20萬元支票交還乙○○，以供作借款擔保。簽
    約後，乙○○即著手購買布料、設計圖樣，甲○○且與其胞
    弟吳信義（業已死亡）基於共同之犯意聯絡，透過其胞弟吳
    信義將仿冒黑白狗商標之吊牌、鈕扣、商標等物陸續交與乙○○，而連續行使屬私文書性質之足資表示該商品為黑白狗
    商標商品之吊牌，而足以生損害於日商三井物產株式會社及
    協辰公司，乙○○亦依約回報欲生產數量由甲○○簽認，準
    備大量製造附有黑白狗商標之服飾，而於同一商品，使用相
    同註冊商標。乙○○於同年8、9月間，將第一批生產之上開
    服飾約3、40件販售與不知情而任職於飛懋實業有限公司（
    設臺北縣中和市○○路240巷3弄2號2樓，以下簡稱飛懋公司
    ）之經理己○○，己○○復將購得之服飾託由名人高爾夫事
    業股份有限公司（設臺北市○○區○○路395號1樓，以下簡
    稱名人公司）吉林門市之職員戊○○販售（己○○、戊○○
    二人均經檢察官為不起訴處分確定）。嗣於同年10月28日下
    午2時30分許，戊○○在名人公司吉林門市陳列販賣上開仿
    冒服飾，為警當場查獲，並扣得仿冒服飾計29件，始循線查
    知上情。
二、案經乙○○訴由臺北市政府警察局中正第二分局報請臺灣臺
    北地方法院檢察署檢察官偵查起訴。
    理  由
一、訊之被告甲○○固坦承曾與丙○○一同前往欣萬公司，向乙○○訂製附有黑白狗商標之服飾共計600件，並於91年4月9
    日與乙○○簽訂上揭「商標授權合約書」，及收取乙○○所
    交付之上揭支票等情，惟矢口否認有何詐欺取財及違反商標
    法之犯行，辯稱：伊並未製造任何仿冒黑白狗商標之商品，
    先前600件衣服是丙○○個人所訂製，與協成利公司無關，
    而協辰公司負責人施懿芳（按即證人丁○○）於90年11月份
    確實有口頭同意其籌備合作事宜，她也知道伊製作樣版用之
    吊牌、商標、釦子等，伊從未告訴乙○○伊有代理權，乙○○當時也明知其無代理權，是乙○○寫企劃及商標授權合約
    書來找伊合作，乙○○當時是怕別人搶生產，所以先拿合約
    來簽，伊只是中間人，幫乙○○去和協辰公司談，所以「商
    標授權合約書」才會記載「經兌現後，本合約才生效」之字
    言，乙○○所開20萬元支票係為與協辰公司負責人施懿芳談
    授權用的，91年8月份協辰公司負責人施懿芳說日本公司不
    同意，所製作的東西不能在外面販賣，伊有打電話通知乙○○，伊就將20萬元支票歸還給乙○○，那張20萬元支票並不
    是如乙○○所說是為抵押借款而交給他，如果係伊向乙○○
    借10萬元而將該張支票交給乙○○抵押，那在10月份客票兌
    現後，乙○○就應將該張20萬元支票歸還伊，但乙○○並沒
    有如此做，且合約書已明白記載支票兌現後，契約才生效，
    乙○○交付的支票既然沒有兌現，契約根本不生效，事後乙○○將其所做的衣服拿出去賣，伊並不知道，那是乙○○個
    人的行為，與伊無關，且乙○○要伊簽確認書等所有動作都
    僅是籌備過程，乙○○向伊弟弟吳信義取得之吊牌、鈕扣、
    商標等係為打樣版給黑白狗公司看，那些吊牌、鈕扣、商標
    如果未得到授權，是可以銷燬云云。經查：
    (一)如附表所示之「Black & White」及「黑白狗圖形」商標
      係英商詹姆斯勃查南有限公司向經濟部中央標準局申請核
      准註冊，嗣後移轉與英商聯合釀酒及葡萄酒廠有限公司，
      再授權日商三井物產株式會社於臺灣取得商標專用權，得
      使用於衣服及不屬別類之衣著，現仍在商標專用期間，且
      經日商三井物產株式會社授權協辰公司取得臺灣地區銷售
      專屬代理權等事實，有卷附之商標註冊簿、代理授權同意
      書中、英文版等影本在卷可稽（見92年度偵字第4536號卷
      第19至89頁），堪信屬實。
    (二)又被告因其妻嚴鳳英販賣仿冒「Black & White」商標之
      衣服於90年1月間為警查獲一事，而代為出面與協辰公司
      總經理丁○○洽談和解事宜，復因林恆德侵害黑白狗商標
      案件（臺灣桃園地方法院92年度易字第292號）代為出面
      與協辰公司交涉，業經證人丁○○於本院94年10 月28日
      審理時證述在卷，並有其所提出之本院90年度簡字第2010
      號簡易判決、臺灣桃園地方法院92年度易字第292號刑事
      傳票在卷可稽，被告亦自承嚴鳳英為其太太無誤，且被告
      於本院審理中亦多次提及為了黑白狗商標的事曾與證人丁○○碰面，雖被告辯稱是為了談商標授權的事，不是為了
      談和解的事，然此除經證人丁○○作證外，證人陳璟志警
      員於本院93年度簡上字第35號一案，在93年10月19日審理
      時亦證稱：伊辦過被告很多違反商標法的案件，他出面但
      不見得都是他負責，承辦過被告侵害黑白狗商標的案件應
      該有超過3件，與協辰公司聯絡是因為商標法案件，伊介
      紹被告與協辰公司談和解是被告要求的等語（見93年度偵
      緝字第1668號卷第31、32頁筆錄），足見被告所辯與事實
      不符，不足採信。據此，堪認被告於90年1月間即已知悉
      黑白狗商標為日商三井物產株式會社在臺灣取得商標專用
      權，得使用於衣服及不屬別類之衣著，現仍在商標專用期
      間，並授權協辰公司在臺灣地區代理銷售黑白狗商標商品
      無誤。
    (三)再告訴人乙○○係因被告於91年3月間，與證人丙○○一
      起至其經營之欣萬公司訂製附有黑白狗商標之服飾600件
      而認識被告，且當時丙○○曾出示印有黑白狗商標圖樣、
      協成利國際有限公司、李清固及公司住址、電話、傳真號
      碼等文字之名片予乙○○等情，業經證人乙○○結證在卷
      ，並有其提出之名片影印本1張在卷可稽（見93年度偵緝
      字第1668號卷第46頁），而證人丙○○於本院94年8月1日
      審理時，亦到庭證稱：伊有與被告一起去找過乙○○，我
      們去找他買衣服，伊知道沒有得到黑白狗公司的授權，也
      知道沒有授權就不可以委託他人製造黑白狗的產品，伊不
      知道甲○○有無黑白狗的商標權，伊在協成利公司做業務
      ，老闆是甲○○，吊牌、扣子、商標是甲○○交代他弟弟
      吳信義拿給伊的，甲○○有告訴伊說這些衣服不能拿到日
      系百貨公司賣，因為伊做業務的，要推展業務，所以伊的
      名片當然要有黑白狗商標的圖樣出現，因為甲○○那時候
      在和公司談，他說他可能會拿到黑白狗公司的授權，伊先
      印名片，那六百件衣服是用公司名義簽的等語，堪信告訴
      人所稱係因為被告先前與丙○○一起去欣萬公司，以協成
      利公司名義訂製附有黑白狗商標之服飾600件，而相信被
      告所經營的協成利公司已取得黑白狗商標之代理權等語，
      屬可採信。
    (四)次查，被告於91年4月9日，在上揭協成利公司內與告訴人
      乙○○簽訂上揭「商標授權合約書」，約定上揭事項及收
      取上揭支票1張等情，除據被告自承在卷，並經證人乙○○於本院審理時結證在卷，亦核與卷附之「商標授權合約
      書」所載之內容相符，堪認此事實為真。
    (五)被告雖辯稱伊與乙○○簽約時，僅是籌備階段，伊是中間
      人，幫乙○○與協辰公司負責人施懿芳談商標授權的事，
      支票是要與協辰公司談商標授權使用云云，然查上揭「商
      標授權合約書」之內容，從未論及其所經營之協成利公司
      尚未取得黑白狗商標之代理權，亦未記明其係代欣萬公司
      洽談黑白狗商標授權事宜，而是明確記載授權欣萬公司生
      產製造、行銷廣告、同意使用「Black & White」商標，
      更記載權利金以標價五折的6﹪為欣萬公司給付協成利公
      司金額；更甚者，被告更將印有黑白狗商標之吊牌、扣子
      、商標提供予乙○○，乙○○於91年8月2日提出生產明細
      予被告，被告仍在明細表上簽名確認，並在明細表上書寫
      編號（按應為吊牌編號），被告此等行為確足以使一般人
      認為其是黑白狗商標之代理人，故認告訴人指述被告向其
      佯稱協利成公司是黑白狗商標之代理人，屬可採信。又被
      告辯稱其係為製作樣品予協辰公司，所以才將黑白狗商標
      吊牌、扣子、商標交予乙○○（吊牌、扣子、商標均為協
      成利公司製作，並由被告交予乙○○等情，業據被告於本
      院94年8月1日審理時自承在卷，見本院卷(一)61頁）云云，
      然依被告所交付之數量達數百件份量，此與一般製作樣品
      僅需製作數件之情形明顯不符，足見其目的顯非僅為製作
      樣品而已，況乙○○陳報給被告簽認之明細表，乃乙○○
      依上揭「商標授權合約書」之約定陳報其欲生產之數量，
      並請求被告提供如明細表所示數量之吊牌、扣子、商標，
      以供其製作衣服，此業據證人乙○○於本院審理時證述在
      卷，足見被告所辯係為供做樣品而交付吊牌、扣子、商標
      與乙○○云云，顯與事實不符，不足採信。再衡以常情，
      被告既未取得日商三井物產株式會社之授權（協辰公司僅
      取得日商三井物產株式會社授權在臺灣地區經銷黑白狗商
      標之產品，而未取得黑白狗商標專用權，無權將黑白狗商
      標授權與他人使用一節，業據證人丁○○於本院審理時證
      述在卷），其自不可以隨意表示授權他人製造、廣告行銷
      「Black & White」商標商品，更無權去製作黑白狗商標
      之吊牌、扣子、商標！其竟與告訴人乙○○簽訂上揭「商
      標授權合約書」，並將未經授權之吊牌、扣子、商標等物
      交予乙○○，其有使不知情之乙○○於同一商品，使用相
      同註冊商標（黑白狗商標）之故意甚明；又被告成立之協
      成利國際有限公司，其公司名稱中「協成」二字與協辰公
      司之發音相近，易生混淆，且輔以黑白狗圖形之商標附於
      名片之上，亦極易使人誤信，益見其具不法所有意圖，故
      認其上揭所辯是事後卸責之詞，不足採信。
    (六)又查，被告取得乙○○交付之上揭20萬元支票後，又於不
      詳之時間持客票向乙○○調現新台幣10萬元一節，業經證
      人乙○○結證在卷，並有卷附經被告背書之支票號碼DC00
      00000號之支票影本1份在卷可稽，被告對此亦不否認，堪
      認此為真實。告訴人乙○○稱被告於借款當時，將上開20
      萬元之支票交予他供作擔保一節，雖為被告所否認，然衡
      以常情，告訴人乙○○與被告並非舊識，僅因為代理被告
      所稱已取得黑白狗商標代理權之商品而與被告簽約，且其
      已交付被告1張20萬元支票，豈可能會在無任何擔保之情
      形下再無償貸與被告10萬元呢？又雖告訴人於該客票兌現
      後，未將上揭20萬元支票交付予被告，惟佐以客票兌現不
      多時即發生冒用商標之糾紛，乙○○並因而受有損害，其
      未將所簽發之上揭20萬元支票返還被告，實乃自救之舉，
      又被告與乙○○於契約上明訂支票兌現為生效要件，既在
      防乙○○不履行，佐以乙○○已開發生產線、投入資金購
      料生產，亦證係乙○○保護自己之措施，尚難以支票未兌
      現、契約不生效為被告並無不法所有意圖之判斷，且告訴
      人既已依被告簽認之明細表及被告交付之仿冒黑白狗商標
      之吊牌、鈕釦及商標等物品縫製衣服，被告稱其不知情，
      顯為事後卸責之詞，不足採信。
    (八)再查，告訴人乙○○於91年8、9月間，將第一批生產之上
      開服飾約3、40件販售與不知情而任職於飛懋公司之經理
      己○○，己○○復將購得之服飾託由名人公司吉林門市之
      職員戊○○販售，嗣於同年10月28日下午2時30分許，戊○○在名人公司吉林門市陳列販賣上開仿冒服飾，為警當
      場查獲等情，已據證人乙○○於本院審理時、證人己○○
      於檢察官93年12月2日偵訊時分別證述在卷，並有扣案仿
      冒黑白狗商標衣服29件可證，堪認此等事實屬實。據此，
      被告使不知情之乙○○於同一商品，使用相同於已註冊之
      黑白狗商標之事實，亦足堪認定。
    (九)被告未取得黑白狗商標之代理權，自無權授權他人製造、
      廣告行銷及使用「Black & White」商標，竟向告訴人乙○○佯稱協成利公司為黑白狗商標之代理人，並與乙○○
      經營之欣萬公司簽訂上揭「商標授權合約書」，並約定權
      利金給付及收取簽約金20萬元支票1 張，其有為自己不法
      所有之意圖甚明。又被告交付予乙○○之偽造吊牌上有相
      關黑白狗商標商品說明之文字，並有製造廠商之名稱，乃
      屬私文書之性質，且其行使偽造吊牌之行為，已足以生損
      害於日商三井物產株式會社及協辰公司，故其行使偽造私
      文書之行為，亦堪認定。
    (十)綜上所述，本件事證已臻明確，被告上揭犯行已可認定，
      應予依法論科。
二、按被告行為後，商標法已於92年5 月28日修正公布，並於同
    年11月28日生效；其中關於仿冒商標行為之刑事處罰，由商
    標法第62條改列至同法第81條，惟刑度並未變更，依刑法第
    2條第1項前段，應適用裁判時之修正後商標法。是核被告之
    所為，係犯刑法第339條第1項之詐欺取財罪、刑法第216條
    、第210條之行使偽造私文書及修正後商標法第81條第1款仿
    冒商標罪、第82條之販賣仿冒商標商品罪。被告於本院審理
    時供承吊牌及鈕釦來自其胞弟吳信義，再參以證人丙○○之
    證言，堪認本件乙○○生產之仿冒商標商品之吊牌、鈕釦及
    商標等物亦來自吳信義，因而被告與吳信義之間就行使偽造
    私文書及侵害商標權之犯行，有犯意之聯絡，均為共同正犯
    。被告利用不知情之乙○○製造附有黑白狗商標之衣服，而
    於同一商品使用相同之註冊商標，係間接正犯。被告交付屬
    私文書性質之黑白狗商標吊牌交付與乙○○而行使，乙○○
    繼將掛有仿冒黑白狗商標之吊牌之衣服先後賣予己○○，再
    託戊○○轉售與不特定客人，雖屬間接正犯，惟被利用者間
    之移轉行使與被告自行行使無異，因先後多次之時間緊接，
    所犯為構成要件相同之罪，顯係基於概括之犯意反覆為之，
    為連續犯，應依刑法第56條之規定以一罪論，並依法加重其
    刑。又被告所犯連續行使偽造私文書之行為，雖未經檢察官
    提起公訴，惟此與其餘二罪間有牽連犯之裁判上一罪關係，
    且檢察官於本院94年10月28日審理時，已以言詞補充被告此
    部分之犯行，本院自應一併加予審酌。被告所犯上開四罪，
    有手段（方法）、目的之牽連關係，應依刑法第55條之規定
    ，從較重之連續行使偽造私文書罪處斷。爰審酌被告所為除
    嚴重侵害商標權人之權益外，對消費者亦造成混淆而破壞交
    易秩序，犯後飾詞圖卸，且其除前因同樣犯行侵害相同商標
    經本院判處有期徒刑四月，其妻亦犯相同罪名經本院判處有
    期徒刑三月，其又參與其他仿冒商標案件與協辰公司間之談
    判，而犯本件之罪，未見有悔改之意，其犯罪情節及手段、
    查獲仿冒商標商品數量、被害人所受損害等一切情狀，量處
    如主文所示之刑，並諭知易科罰金之折算標準，以示懲儆。
    扣案之仿冒商標衣服共29件，不問屬於被告與否，均應依修
    正後商標法第83條之規定，予以宣告沒收。又扣案之衣服29
    件上均有被告所偽造之吊牌，因該些吊牌已掛於衣服而一併
    沒收，故不另為沒收之諭知；至被告所交付予乙○○之其餘
    偽造之吊牌，業經乙○○於本院審理時證稱均已丟棄而不存
    在，故不另為沒收之諭知。
三、公訴意旨另以：被告甲○○明知如附表所示之「Black & Wh
    ite」及「黑白狗圖形」商標業經英商詹姆斯勃查南有限公
    司向經濟部中央標準局申請核准註冊，嗣後移轉與英商聯合
    釀酒及葡萄酒廠有限公司，再授權日商三井物產株式會社於
    臺灣取得商標專用權，得使用於衣服及不屬別類之衣著，現
    仍在商標專用期間，又授權協辰公司取得臺灣專屬銷售代理
    權，且明知未經商標權人授權，不得擅自在同一商品使用相
    同或近似商標之圖樣，竟於91年間某日，與協成利公司業務
    李清固一同前往欣萬公司，向不知情之欣萬公司負責人乙○○佯稱，協成利公司係黑白狗商標之代理商，並出示公司業
    務人員李清固印有黑白狗商標之名片，訂製附有黑白狗商標
    之服飾共計600件，乙○○於同年2月至4月間某日交貨後，
    甲○○則於不詳時地陳列販售上開仿冒服飾。因認被告尚涉
    犯商標法第81條第1款及同法第82條之罪。查公訴人認被告
    有此部分之犯行，係據告訴人乙○○之指述、證人丙○○之
    證述，及告訴人所提出之訂購合約書為據，被告於本院審理
    中雖否認向乙○○所經營之欣萬公司訂製600件仿冒黑白狗
    商標之衣服，惟依證人丙○○上揭之證述及證人李光倫在本
    院審理所為證述，被告既係協成利公司之負責人，證人丙○○為協成利公司之業務人員，被告與丙○○一起前去欣萬公
    司訂購仿冒黑白狗商標之衣服600件，而證人丙○○所出示
    之名片不但印有協成利公司名稱，尚印有黑白狗圖形之商標
    ，被告對此名片內文字實難諉為不知，且該600件衣服又係
    以協成利公司名義訂購，被告辯稱非協成利公司所訂購，顯
    與常情有違，不足採信。又查被告於92年4月7日下午2時45
    分許，在台北市大安區○○○路三八二號店面內（無店招）
    為警查獲販賣仿冒黑白狗商標之Ｔ恤32件、長褲6件、夾克
    10件（以下簡稱前案），經本院以92年度簡字第2968號判決
    判處有期徒刑4月，檢察官以被告尚有使不知情之乙○○製
    造600件仿冒黑白狗商標衣服而提起上訴，經本院以93年度
    簡上字第35號判決駁回上訴確定，而該判決誤認被告於前案
    販賣之衣服與本案600件衣服無關，非屬連續犯之裁判上一
    罪關係而退併辦，檢察官因而有本件之起訴。但經本院於94
    年10月28日當庭勘驗前案與本案扣案之仿冒黑白狗商標衣服
    ，二案之衣服固無重複之樣式，然證人乙○○當庭自前案之
    仿冒黑白狗商標衣服中找出9件為其所製造之衣服，並稱係
    協成利公司訂購之600件衣服中的一部份，而被告甲○○於
    檢察官94年1月19日偵訊時，亦稱：93年度簡上字第35號判
    決與這600件有關，因為有拿幾件衣服放在店裡賣，被查獲
    的衣物就是這600件中的其中幾件等語，足見前案扣案之仿
    冒黑白狗商標衣服中確有部分為本件乙○○所製作之600件
    仿冒黑白狗商標衣服，則公訴人所稱被告販賣600件仿冒黑
    白狗商標衣服之行為，因本件此部分起訴之犯罪事實在前案
    92年4月7日犯罪時間之前，應已為前案確定判決效力所及，
    而被告利用不知情之乙○○製造附有黑白狗商標之衣服，而
    於同一商品使用相同之註冊商標之行為，因與被告販賣仿冒
    黑白狗商標衣服之行為間有手段、目的之牽連關係，屬裁判
    上一罪關係，故認公訴人所指被告利用不知情之乙○○製造
    附有黑白狗商標之衣服600件，並進而販賣之行為（犯商標
    法第81條第1款及同法第82條之罪）已為前案確定判決效力
    所及，原應為免訴判決，但公訴人認被告所犯此部分之犯行
    ，與前開被告所為經本院判罪科刑之行為間，分別有連續犯
    、牽連犯之裁判上一罪關係，故不另為免訴判決之諭知。
據上論斷，應依刑事訴訟法第299條第1項前段，修正後商標法第
81條第1款、第82條、第83條，刑法第2條第1項前段、第11條前
段、第28條、第56條、第216條、第210條、第339條第1項、第55
條、第41條第1項前段，罰金罰鍰提高標準條例第1條前段、第2
條，判決如主文。
本案經檢察官楊仲萍到庭執行職務
中　　華　　民　　國　　94　　年　　11　　月　　18　　日
　　　　　　　　　刑事第一庭  審判長法  官  陳興邦
                                    法　官  劉素如
                                    法　官  林春鈴
以上正本證明與原本無異。
如不服本判決，應於判決送達後10日內，向本院提出上訴狀。
    　　　　　　　　　　　　　　　　書記官　楊麗娟
中　　華　　民　　國　　94　　年　　11　　月　　18　　日
附錄論罪科刑依據之法條：
中華民國刑法第339條
意圖為自己或第三人不法之所有，以詐術使人將本人或第三人之
物交付者，處5年以下有期徒刑、拘役或科或併科1千元以下罰金
。
以前項方法得財產上不法之利益或使第三人得之者，亦同。
前二項之未遂犯罰之。
中華民國刑法第210條
偽造、變造私文書，足以生損害於公眾或他人者，處 5 年以下有
期徒刑。
中華民國刑法第216條
行使第 210 條至第 215 條之文書者，依偽造、變造文書或登載
不實事項或使登載不實事項之規定處斷。
商標法第81條
未得商標權人或團體商標權人同意，有下列情形之一者，處三年
以下有期徒刑、拘役或科或併科新臺幣20萬元以下罰金：
一、於同一商品或服務，使用相同之註冊商標或團體商標者。
二、於類似之商品或服務，使用相同之註冊商標或團體商標，有
　　 致相關消費者混淆誤認之虞者。
三、於同一或類似之商品或服務，使用近似於其註冊商標或團體
　　 商標之商標，有致相關消費者混淆誤認之虞者。
附表：
